【裁判字號】    92,交聲,114
【裁判日期】    920523
【裁判案由】    聲明異議
【裁判全文】
臺灣臺南地方法院交通事件裁定                    九十二年度交聲字第一一四號
    移
    受處分人
    即異議人  甲○○
右列受處分人因違反道路交通管理處罰條例案件，對於交通部公路總局嘉義區監理所
台南監理站民國九十二年三月十三日所為之裁決處分（處分案號：南監五字第裁七四
—ＢＣ0000000號）聲明異議，本院裁定如左：
    主  文
異議駁回。
    理  由
一、聲明異議意旨略以：如附件聲明異議狀所載。
二、按汽車駕駛人，行經有燈光號誌管制之交岔路口闖紅燈者，處新臺幣一千八百元
    以上五千四百元以下罰鍰；並記違規點數三點；汽車駕駛人之行為有其他違規行
    為經以科學儀器取得證據資料之情形，當場不能製單舉發者，得對汽車所有人逕
    行舉發處罰；前開逕行舉發，應記明車輛牌照號碼、車型等可資辨明之資料，查
    明汽車所有人姓名或名稱、住址後，製單舉發處罰之，道路交通管理處罰條例第
    五十三條、第六十三條第一項第三款、第七條之二第一項第六款、第二項分別定
    有明文。次按送達，不能依行政程序法第七十二條、第七十三條規定為之者，得
    將文書寄存送達地之地方自治或警察機關，並作送達通知書兩份，一份黏貼於應
    受送達人住居所、事務所、營業所或其就業處所門首，另一份交由鄰居轉交或置
    於該送達處所信箱或其他適當位置，以為送達；前項情形，由郵政機關為送達者
    ，得將文書寄存於送達地之郵政機關；寄存機關自收受寄存文書之日起，應保存
    三個月，行政程序法第七十四條亦規定甚明。
三、經查：
    （一）本件受處分人即異議人甲○○所有之車號Ｓ３─９３６９號自小客貨車，
          有於民國九十一年五月三十日二十一時九分許，在行經高雄市○○路與水
          管路之設有燈光號誌管制交岔路口時，有闖紅燈之違規行為，而為警以電
          腦雷達自動照相測速器測獲拍照並逕予製單舉發等情，有高雄市政府警察
          局高市警交大相字第ＢＣ0000000號舉發違反道路交通管理事件通
          知單一紙及違規車輛採證相片二幀在卷可憑，且為異議人所不爭執，則異
          議人之自小客貨車，有於前開時、地經人駕駛，行經有燈光號誌管制之交
          岔路口闖紅燈之違規事實，即堪認定。
    （二）其次，前開舉發通知單，業經高雄市政府警察局交通警察大隊，依據受處
          分人即異議人甲○○所登記之車籍資料，掛號郵寄予異議人，經郵政機關
          送達並經寄存於該送達地之郵政機關滿三個月，業已合法送達異議人等情
          ，則有寄存逾期退回之舉發通知單掛號郵件、高雄市政府警察局交通警察
          大隊九十一年十一月五日高市警交一字第０九一００二０八０八號函及寄
          存送達建檔明細表各一份存卷可佐。另異議人之住所係位於台南市○區○
          ○路六三號，亦據異議人陳明在卷，此與前述高雄市政府警察局交通警察
          大隊郵寄送達之地址，經核並無不同，異議人雖辯稱：伊另有連絡地址係
          在台南市○區○○路二段四二五號，監理站為何不查致其未能收受通知單
          云云，惟按汽車顏色、型式、輪胎隻數及尺寸、燃料種類、座位、噸位、
          引擎車架、車身、使用性質及汽車所有人名稱、地址等如有變更，均應向
          公路監理機關辦理登記；汽車因變更地址而非屬同一公路監理機關管轄者
          ，應向公路監理機關申請辦理，道路交通安全規則第二十三條第一項、第
          三十一條分別定有明文。質言之，公路監理機關就有關車輛監理事項係採
          形式要件主義，以所登記者為道路交通管理之準據，是公路監理機關就有
          關車輛監理事項（如牌照稅、燃料稅）及道路交通管理事件（如違反道路
          交通管理事件裁決書）自以汽車所有人向該監理機關所辦理登記之車籍地
          址為準，該所登記之車籍地址即為應受送達之處所。從而汽車所有人之車
          籍地址若未向公路監理機關申請辦理變更登記，則公路監理機關依原所登
          記之車籍地址對汽車所有人為送達者，該送達自屬合法。而查本件受處分
          人即異議人甲○○係車號Ｓ３─９３６９號自小客貨車車主，其在監理機
          關所登記之車籍地址為台南市○區○○路六三號，自新領牌迄今並未申請
          增設通信地址等情，業據交通部公路總局嘉義區監理所台南監理站以九十
          二年四月一日嘉監南字第０９２０００６７５９號函敘明在卷可按，故高
          雄市政府警察局交通警察大隊，依異議人在監理站所登記之上開地址，就
          上述交通違規舉發通知單之送達，應係合法且適當。從而前開舉發通知單
          業經合法寄存送達生效，是異議人前開所辯，要係卸責之詞，難予採信。
    （三）綜上所述，本件受處分人即異議人甲○○所有之自小客貨車有於上開時、
          地經人駕駛，行經有燈光號誌管制之交岔路口闖紅燈之違規事實，既可認
          定，則移送機關即交通部公路總局嘉義區監理所台南監理站，據此並援引
          上開道路交通管理處罰條例第五十三條、第六十三條第一項第三款之規定
          ，而裁處異議人罰鍰新臺幣五千四百元並予記違規點數三點，於法即無違
          誤，至本件異議人僅以其未實際收受該舉發通知單，而指摘本件裁處有所
          不當，經核並無理由，故應予以駁回。
四、據上論斷，應依道路交通案件處理辦法第十九條，裁定如主文。
中      華      民      國      九十二      年    五    月    二十三    日
                                  臺灣臺南地方法院交通法庭
                                      法  官  張  瑛  宗
右正本證明與原本無異
如不服本裁定應於送達後五日內向本院提出抗告狀
                                      書記官  陳  志  德
中      華      民      國      九十二      年    五    月    二十六    日


司法院資訊處製作；財團法人民間司法改革基金會備份。
